【裁判字號】    90,訴,703
【裁判日期】    900731
【裁判案由】    違反槍砲彈藥刀械管制條例等
【裁判全文】
臺灣臺中地方法院刑事判決                            九十年度訴字第七三號
    公  訴  人  臺灣臺中地方法院檢察署檢察官
    被      告  乙○○
右列被告因違反槍砲彈藥刀械管制條例等案件，經檢察官提起公訴（九十年度偵字第
一九七０號），本院判決如左：
    主  文
乙○○以加害生命、身體之事，恐嚇他人，致生危害於安全，累犯，處有期徒刑肆月
，如易科罰金，以佰元折算壹日。扣案均不具殺傷力之玩具手槍壹支（含彈匣壹個
）及玩具子彈伍顆均沒收。
    事  實
一、乙○○前曾於民國八十五年七月八日，因賭博案件，經本院判處有期徒刑二月確
    定，並於八十五年七月二十六經易科罰金執行完畢，猶不知悔改，於九十年一月
    十二日晚間九時許，乙○○至臺中縣太平市○○路五０五號，前曾任職之翔茂通
    信行內等負責人，適客戶甲○○、李榮庭父子等人至該通信行欲索取先前於八十
    九年十二月二十六日送修之行動電話機，乙○○回稱沒有該手機，遭李榮庭質疑
    手機之下落，乙○○因而心生不悅，進而與李榮庭二人發生口角大聲對罵，隨即
    並欲出手毆打李榮庭，甲○○見狀恐生衝突，乃叫李榮庭先行出去至對面，詎乙
    ○○心仍有不甘，竟忿而基於恐嚇危害生命、身體之犯意，隨手自其所騎乘之機
    車坐墊下取出屬其所有不具殺傷力（詳見後述）之槍管係塑膠材質、槍管頭部有
    明顯朱漆標示之仿ＣＯＬＴ廠半自動手槍製造之玩具手槍一支（含彈匣壹個，且
    彈匣內含有均不具殺傷力之玩具子彈五顆），欲追趕李榮庭，以此加害生命、身
    體之事，恐嚇甲○○、李榮庭，使在場一時無法判斷槍枝有無殺傷力之李榮庭、
    甲○○二人均心生畏佈，致生危害於渠二人生命、身體之安全。嗣經甲○○報警
    後當場查獲，並起出上開均不具殺傷力之玩具手槍一支（含彈匣一個）及玩具子
    彈五顆。
二、案經臺中縣警察局霧峰分局報請臺灣臺中地方法院檢察署檢察官偵查起訴。
    理  由
一、訊據被告乙○○固坦承於右揭時、地與證人即被害人甲○○、李榮庭等發生口角
    等情不諱，惟矢口否認有何持槍恐嚇之情事，並辯稱：伊係到該通信行內等老闆
    ，且係對方先恐嚇伊，伊並沒有恐嚇他們，而且對方也知道這是玩具槍，槍是伊
    與甲○○拉扯時自褲子口袋掉出來，伊是要把槍撿起來，伊沒有持槍恐嚇，也沒
    有追李榮庭、甲○○，且該手槍只是玩具手槍云云。惟查：右揭被告持玩具手槍
    追趕李榮庭恐嚇李榮庭及在場之甲○○二人之事實，業據證人即被害人甲○○、
    李榮庭二人於警局訊問時指述綦詳，且互核李榮庭、甲○○二人所指述之情節悉
    相吻合，並有均不具殺傷力之玩具手槍一支（含彈匣一個）及玩具子彈五顆扣案
    足資佐證，是渠二人所為之指述應可採信。又被告亦不否認上開玩具手槍、子彈
    ，被害人二人在現場均有看到，衡情判斷，被告正與李榮庭雙方發生言語衝突時
    ，被告不循正當途逕決解爭端，反而在當場持屬其所有且外人一時無法以肉眼觀
    察，判別真偽及有無殺傷力之玩具手槍自後追趕，則在場之李榮庭、甲○○二人
    豈有可能不心生畏懼？此等情事應為被告所明知，故要難謂被告無以持槍恐嚇他
    人生命、身體之犯意，是以被告上開所辯伊沒有持搶恐嚇之意，應係臨訟卸責之
    詞，要無足採，本件事證明確，被告犯行洵堪認定。
二、核被告所為，係犯刑法第三百零五條之恐嚇危害安全罪。又被告以一恐嚇行為觸
    犯二個恐嚇危害安全罪名，係屬同種想像競合，應依法從一重論處恐嚇危害安全
    罪。末查被告前曾於八十五年七月八日，因賭博案件，經本院判處有期徒刑二月
    確定，並於八十五年七月二十六經易科罰金執行完畢，有臺灣臺中地方法院檢察
    署刑案資料查註紀錄表一份在卷可憑，其於五年以內再犯本件有期徒刑以上之罪
    ，為累犯，應依刑法第四十七條之規定加重其刑。爰審酌被告平日之素行、犯罪
    之動機、目的僅因口角爭執竟持槍恐嚇以圖決解、手段非屬平和、所生危害及犯
    罪後仍尚無悔意等一切情狀，量處如主文所示之刑，並諭知易科罰金之折算標準
    ，以示懲儆。
三、扣案均不具殺傷力之玩具手槍一支（含彈匣一個）及玩具子彈五顆，係被告所有
    所有，業據被告陳明在卷，又係供犯罪所用之物，爰依刑法第三十八條第一項第
    二款之規定宣告沒收之。
四、公訴意旨另以：被告乙○○於民國八十七、八十八年間，在臺中市○○路某玩具
    模型店內，以新臺幣三、四千元之價格，購得仿ＣＯＬＴ廠半自動手槍製造之具
    殺傷力玩具手槍一枝，未經許可，而無故持有該改造手槍，因認被告尚涉犯槍砲
    彈藥刀械管制條例第十一條第四項之未經許可持有可發射子彈具有殺傷力之改造
    手槍罪嫌（公訴人誤引為修正前槍彈藥刀械管制條例第十條第三項及誤繕為模
型槍）云云，無非係以扣案改造手槍經送內政部警政署刑事警察局鑑驗結果，認
    為：係由仿ＣＯＬＴ廠半自動手槍製造之玩具手槍，拆除槍管內阻鐵改造而成，
    槍身與滑套為金屬材質，槍管為塑膠材質，以打擊底火（藥）引爆子彈內火藥為
    發射動力。至於是否具殺傷力，依其鑑驗說明，雖因其槍管為塑膠材質，倘裝填
    子彈適當，發射子彈時，由於子彈之爆炸高壓，可能造成爆裂，碎片極易傷及持
    槍者，具有不穩定性，而未進行實際測試。但其彈頭仍可射出，且發射動能均可
    達二十焦耳／平方公分以上，足以穿入人體皮肉層，均認具殺傷力乙節，亦有該
    局九十年二月五日刑鑑字第一０七二五號鑑驗通知書在卷可稽，為其論罪依據。
    惟訊之被告則堅詞否認上開玩具手槍具有殺傷力，並辯稱：該把槍是一把玩具槍
    ，而且槍管、撞針都是塑膠材質等語。本院查：扣案之仿ＣＯＬＴ廠半自動手槍
    製造之玩具手槍一枝，依上開鑑驗通知書之內容可知，該玩具手槍因槍管為塑膠
    材質，故並未實際擊發測試其發射動能，所以該玩具手槍是否確達到如該鑑驗通
    知書所附之「槍枝殺傷力鑑驗說明」對統案實驗之測試，即發射動能可達二十焦
    耳／平方公分以上，而具殺傷力，仍非無疑。又該扣案玩具手槍經本院當庭勘驗
    結果為：槍管係塑膠材質，槍枝頭部有朱漆標誌，供辨明係玩具手槍，槍管內有
    塑膠阻塞物，且槍口有裂痕（詳見本院九十年七月十六日審判筆錄），是以扣案
    之玩具手槍槍管內既仍有不明之阻塞物，槍管出口亦有裂痕之情況下，縱是裝填
    適當之子彈，應仍係無法為有效之擊發，參以同時自該玩具手槍彈匣內所取出之
    子彈五顆，經送鑑定其結果均認不具殺傷力（詳見同上鑑驗通知書）等情，足認
    該把扣案之玩具手槍應不具殺傷力無訛。此外，復查無其他積極證據足以認定被
    告另涉犯有槍砲彈藥刀械管制條例第十一條第四項之未經許可持有可發射子彈具
    有殺傷力之改造手槍之犯行，原應為無罪之判決，惟公訴意旨認此部分與前開有
    罪部分，有方法結果之牽連犯關係為裁判上一罪，爰不另為無罪之諭知，附此敘
    明。
據上論斷，應依刑事訴訟法第二百九十九條第一項前段，刑法第三百零五條、第五十
五條、第四十七條、第四十一條第一項前段、第三十八條第一項第二款，罰金罰鍰提
高標準條例第一條前段、第二條，判決如主文。
本案經檢察官朱介斌到庭執行職務。
中      華      民      國      九十      年      七    月    三十一    日
                                    臺灣臺中地方法院刑事第四庭
                                        法  官  許  旭  聖
右正本證明與原本無異。
如不服本判決，應於送達後十日內向本院提出上訴狀（須附繕本），上訴於
臺灣高等法院臺中分院。
                                        書記官
中      華      民      國      九十      年      七    月    三十一    日
附錄論罪科刑實體法條文：
中華民國刑法第三百零五條：恐嚇危害安全罪
以加害生命、身體、自由、名譽、財產之事，恐嚇他人致生危害於安全者，處二年以
下有期徒刑、拘役或三百元以下罰金。


司法院資訊處製作；財團法人民間司法改革基金會備份。
